臺灣桃園地方法院刑事判決
110年度訴字第1063號
公  訴  人  臺灣桃園地方檢察署檢察官  
被      告  黃兆良


上列被告因傷害案件，經檢察官提起公訴（110年度偵字第7754
號），本院判決如下：
    主  文
黃兆良犯傷害罪，處有期徒刑貳月，如易科罰金，以新臺幣壹仟
元折算壹日。
    事  實
黃兆良於民國109年11月15日10時7分許，在桃園市○○區○○路00巷
00弄00號大湳聯商店櫃台前結帳時，因其子在櫃台前走動踩及林
裕璋的腳遭林裕璋推開，而與林裕璋發生口角衝突，竟基於傷害
之犯意，追至商店門口，以右手臂自林裕璋身後勒住林裕璋脖子
，左手按住林裕璋胸膛，並將林裕璋壓制在地上，致林裕璋受有
左側前胸壁後背部挫傷及頭部外傷等傷害。
    理  由
壹、程序方面：
一、供述證據部分：
    按被告以外之人於審判外之言詞或書面陳述，除法律有規定
    者外，不得作為證據。又被告以外之人於審判外之陳述，雖
    不符合同法第159條之1至第159條之4之規定，但經當事人於
    審判程序同意作為證據，法院審酌該言詞陳述或書面陳述作
    成時之情況，認為適當者，亦得為證據；而當事人、代理人
    或辯護人於法院調查時，知有該等不符合同法第159條之1至
    第159條之4之不得為證據之情形，而未於言詞辯論終結前聲
    明異議者，視為有前項之同意，刑事訴訟法第159條之5定有
    明文。查本判決所引用之被告黃兆良以外之人於審判外之陳
    述，被告於本院審理時均表示沒有意見，本院審酌上開證據
    資料製作時之情況，尚無違法不當及證明力明顯過低之瑕疵
    ，亦認為以之作為證據應屬適當，依刑事訴訟法第159條之5
    第1項規定，認前揭證據資料有證據能力。
二、非供述證據部分：
    至於卷內所存經本院引用為證據之非供述證據部分，與本件
    待證事實間均具有關連性，且無證據證明係公務員違背法定
    程序所取得，是依刑事訴訟法第158條之4之反面解釋，自有
    證據能力。
貳、實體方面：
一、認定事實之理由及依據：
    訊據被告固坦承有於上開時地壓制告訴人林裕璋等情不諱，
    惟矢口否認有何傷害之犯行，辯稱：我是憲兵訓練過，知道
    如何做對方會受傷，我沒有攻擊告訴人，也沒有勒住他的脖
    子，告訴人有做勾拳的動作，他自己擊中胸口，不知道為何
    他會受傷，我是怕告訴人對我跟小孩怎麼樣，所以我就先壓
    制他，且告訴人當天戴著安全帽，頭部不可能受傷，我懷疑
    他在案發後到醫院就診途中是否自己偽造傷勢云云。經查：
㈠、被告於109年11月15日10時7分許，在桃園市○○區○○路00巷00
    弄00號大湳聯商店櫃台前結帳，因其子在櫃台前走動踩及林
    裕璋的腳遭林裕璋推開，而與林裕璋發生口角衝突，並追至
    商店門口，將林裕璋壓制在地上等情，業據告訴人於警詢及
    偵查中指訴綦詳，且為被告所坦認，復有監視器錄影畫面截
    圖照片、現場照片、本院勘驗筆錄及附件在卷可參（見偵字
    卷第6至7頁、第16頁、第24至33頁、第50頁、110年度審訴
    字第374號卷第50頁、110年度訴字第1063號卷第24頁、第31
    頁、第34至54頁），是上開事實，洵堪認定。
㈡、經本院當庭勘驗監視器錄影畫面，可見被告跑出店門，在門
    口撲向告訴人，雙手抱住告訴人，嗣以右手臂自告訴人身後
    勒住告訴人脖子，將告訴人向前壓及不斷拉扯，再以右手抓
    住告訴人脖子後方，左手按住告訴人胸膛，將告訴人背朝下
    壓向地板等情，有本院勘驗筆錄及附件在卷可憑（見110年
    度訴字第1063號卷第34至54頁），足認被告確有以手勒住告
    訴人之脖子、以手壓住告訴人胸膛及將告訴人壓在地上之積
    極的攻擊行為，而畫面中未見告訴人有出拳毆擊被告或自己
    胸部之行為，是被告確係基於傷害之犯意，而徒手為上開行
    為，此部分事實，亦堪以認定。
㈢、告訴人遭受上開攻擊後，前往沙爾德聖保祿修女會醫療財團
    法人聖保祿醫院就醫，經診斷受有左側前胸壁後背部挫傷及
    頭部外傷之傷害乙情，有沙爾德聖保祿修女會醫療財團法人
    聖保祿醫院診斷證明書、沙爾德聖保祿修女會醫療財團法人
    聖保祿醫院110年11月19日聖保祿院業字第1100000626號函
    （偵字卷第23頁、110年度訴字第1063號卷第61至64頁）可
    資佐證，而觀諸監視器畫面中被告攻擊告訴人之部位及過程
    ，被告係以手壓住告訴人胸膛並將之壓制在地，告訴人之胸
    部及頭部確有可能因重力壓制碰觸地面而受傷，是核與告訴
    人經診斷受傷之部位吻合，又依上開診斷證明書醫囑欄所載
    「病患於109年11月15日11時35分，於本院急診求診」，與
    告訴人遭被告攻擊之時間僅隔1個多小時，時間尚屬密接，
    則可認告訴人確因被告之傷害行為而受有上開傷勢。
㈣、至被告雖以前詞置辯，惟依上開勘驗影片結果，告訴人自商
    店內走出商店外期間，除面朝商店內觀看並說話外，雙手並
    無伸入衣物口袋或隨身攜帶之包包內搜尋物品之動作，亦無
    再進入商店內部，未見告訴人有何欲持武器攻擊或威嚇被告
    之行為，反倒是被告主動自商店內快步追出並在店門口以手
    勒住告訴人之脖子、以手壓住告訴人胸膛及將告訴人壓在地
    上，是被告稱係因告訴人欲對之或其子女為不利之行為而需
    防衛始將告訴人強押在地等語，難信為真；又依畫面中所示
    ，被告之體型略大於告訴人，且被告壓制告訴人之地點位於
    騎樓地磚上，衡情在身體強力碰觸堅硬物品時，通常可能產
    生傷口，而被告以其體型優勢再加施以強制力將告訴人壓在
    地上，難以相信告訴人身體完全不會產生任何傷害；另被告
    質疑告訴人傷勢之真實性乙情，亦純屬被告個人臆測之詞，
    別無其他具體事證可佐，已難遽信。是被告上開辯稱，尚難
    採信為真而作為其有利之認定。
㈤、綜上所述，被告上開所辯，俱不足採。本案事證明確，被告
    犯行堪以認定，應依法論科。 
二、論罪科刑：
㈠、核被告所為，係犯刑法第277條第1項傷害罪。
㈡、爰以行為人責任為基礎，本院審酌被告與告訴人並無仇恨糾
    葛，僅因一時不滿，即對告訴人施以暴力，使告訴人受有上
    開傷勢，其行實不可取，應予非難，且其犯後始終否認犯行
    ，且未與告訴人和解，態度非佳，兼衡被告犯罪之動機、目
    的、手段、告訴人所受傷害等一切情狀，量處如主文所示之
    刑，並諭知易科罰金之折算標準。
據上論斷，應依刑事訴訟法第299條第1項前段，判決如主文。
本案經檢察官張羽忻提起公訴，檢察官劉倍到庭執行職務。 

中　　華　　民　　國　　111 　年　　5 　　月　　 6　 日
              刑事第八庭  審判長法  官  許雅婷

                                法  官  徐雍甯

                                法  官　郭書綺
以上正本證明與原本無異。
如不服本判決應於收受判決後20日內向本院提出上訴書狀，並應
敘述具體理由。其未敘述上訴理由者，應於上訴期間屆滿後20日
內向本院補提理由書(均須按他造當事人之人數附繕本)「切勿逕
送上級法院」。 
　　　　　　　　　　　　　　　  書記官　蔡忠晏
中　　華　　民　　國　　111 　年　　5 　　月　　6 　　日
附錄本案論罪法條：
中華民國刑法第277條
傷害人之身體或健康者，處五年以下有期徒刑、拘役或五十萬元
以下罰金。
犯前項之罪，因而致人於死者，處無期徒刑或七年以上有期徒刑
；致重傷者，處三年以上十年以下有期徒刑。